【裁判字號】    95,易,433
【裁判日期】    950630
【裁判案由】    違反毒品危害防制條例
【裁判全文】
臺灣臺南地方法院刑事判決
公  訴  人  臺灣臺南地方法院檢察署檢察官
被      告  甲○○
                （現另案於台灣台南監獄台南分監執行中）
上列被告因違反毒品危害防制條例案件，經檢察官提起公訴（九
十五年度毒偵字第七六一號），被告於準備程序就全部犯罪事實
為有罪之陳述，本院合議庭裁定本案由受命法官獨任行簡式審判
程序，並判決如下：
    主  文
甲○○施用第二級毒品，累犯，處有期徒刑捌月。
    事  實
一、甲○○前於民國（下同）九十年、九十一年間，先後因違反
    毒品危害防制條例案件，經臺灣高等法院臺南分院以九十年
    度上易字第一六０二號判決判處有期徒刑八月確定，以及本
    院以九十一年度訴字第一０五０號判決應執行有期徒刑十月
    確定，兩案接續執行，於九十三年十一月二日縮刑期滿執行
    完畢。
二、甲○○曾於九十一年間，因違反毒品危害防制條例案件，經
    本院於九十一年九月三十日以九十年度毒聲字第一五八五號
    裁定令入戒治處所施以強制戒治，於九十三年一月九日釋放
    後，指揮書執行完畢日期為九十三年三月二日，以執行完畢
    論。
三、詎甲○○猶不知戒除毒癮，於上開強治戒治執行完畢釋放後
    五年內，明知安非他命係毒品危害防制條例第二條第二項第
    二款所明定之第二級毒品，不得持有及施用，竟基於施用第
    二級毒品安非他命之犯意，於九十五年二月八日下午四時許
    ，在臺南市○○區○○路與金華路交岔路口附近電動玩具店
    廁所內，將第二級毒品安非他命置放於自製吸食器內燒烤產
    生煙霧之方式，施用第二級毒品安非他命乙次。嗣於同日下
    午五時許，在臺南市○○區○○路與運河南街口，因行跡可
    疑為警盤查，並經其同意採集尿液送驗結果呈安非他命、甲
    基安非他命陽性反應而查獲上情。
四、案經臺南市警察局第二分局報告臺灣臺南地方法院檢察署檢
    察官偵查起訴。
    理  由
一、本件被告甲○○所犯為死刑、無期徒刑或最輕本刑為三年以
    上有期徒刑以外之罪，其於準備程序中就被訴事實為有罪之
    陳述，經法官告知簡式審判程序之旨，並聽取公訴人之意見
    後，爰依刑事訴訟法第二百七十三條之一第一項規定，裁定
    由受命法官獨任進行簡式審判程序，合先敘明。
二、上開事實，有下列事證可資證明：
  (一)被告甲○○於警詢暨本院準備程序及審理時均對前開犯罪事
    實坦承不諱。
  (二)又查，被告於九十五年二月八日下午五時許，為警查獲時，
    將所採集之尿液送驗，先以酵素免疫分析法（ＥＩＡ）篩檢
    ，再以氣相層析質譜儀法（ＧＣ／ＭＳ）確認結果，呈安非
    他命、甲基安非他命陽性反應，此有臺南市警察局第二分局
    偵辦毒品危害防制條例案送驗尿液年籍對照表、長榮大學九
    十五年三月六日出具之確認報告各一份在卷可稽。
  綜上各情相互勾稽，足證被告確有施用第二級毒品安非他命之
  事實，因此，被告前開自白核與事實相符，堪以採信，本件事
  證至臻明確，犯行洵堪認定。
三、論罪科刑
  (一)按觀察、勒戒或強制戒治執行完畢後，五年以內再犯毒品危
    害防制條例第十條之罪者，檢察官應依法追訴，同條例第二
    十三條第二項定有明文。查被告甲○○曾於九十一年間，因
    違反毒品危害防制條例案件，經本院於九十一年九月三十日
    以九十年度毒聲字第一五八五號裁定令入戒治處所施以強制
    戒治，於九十三年一月九日釋放後，指揮書執行完畢日期為
    九十三年三月二日，以執行完畢論等情，有臺灣高等法院被
    告前案紀錄表及臺灣臺南地方法院檢察署刑案資料查註紀錄
    表各一件在卷可憑，其於觀察勒戒執行完畢後五年內再犯本
    件施用第二級毒品安非他命之罪，揆之上述規定，即應依法
    追訴、審理。
  (二)次按安非他命係毒品危害防制條例第二條第二項第二款所明
    定之第二級毒品，禁止非法持有及施用，查被告非法施用海
    洛因，核其所為，係犯毒品危害防制條例第十條第二項之施
    用第二級毒品罪。其持有第二級毒品安非他命並進而施用，
    其持有之低度行為應為施用之高度行為所吸收，不另論罪。
  (三)又查，被告甲○○前於九十年、九十一年間，先後因違反毒
    品危害防制條例案件，經臺灣高等法院臺南分院以九十年度
    上易字第一六０二號判決判處有期徒刑八月確定，以及本院
    以九十一年度訴字第一０五０號判決應執行有期徒刑十月確
    定，兩案接續執行，於九十三年十一月二日縮刑期滿執行完
    畢乙節，亦有前開臺灣臺南地方法院檢察署刑案資料查註紀
    錄表及臺灣高等法院被告前案紀錄表各一份在卷可按，其受
    有期徒刑執行完畢後五年內再犯本件有期徒刑以上之罪，為
    累犯，依法應加重其刑。
  (四)爰審酌被告前曾因施用毒品經送強治戒治處分執行完畢，以
    及有如犯罪事實欄所載前科入監執行完畢後，猶不思戒絕革
    除惡習，顯未因前強治戒治之治療處分以及科刑處罰，而記
    取教訓，已屬不該，第念被告施用毒品之犯行，在性質上乃
    屬自我戕害身心健康之行為，且被告犯後坦承犯行態度尚佳
    等一切情狀，爰量處如主文所示之刑，以資懲戒。
據上論斷，應依刑事訴訟法第二百七十三條之一第一項、第二百
九十九條第一項前段，毒品危害防制條例第十條第二項，刑法第
十一條前段、第四十七條，判決如主文。
本案經檢察官乙○○到庭執行職務。
中    華    民    國      95    年    6    月    30   日
                  刑事第九庭    法  官  黃欣怡
以上正本證明與原本無異
如不服本判決應於送達十日內向本院提出上訴狀。
                                書記官  陳怡吟
中    華    民    國      95    年    6    月    30   日
附錄法條：
毒品危害防制條例第10條
施用第一級毒品者，處 6 月以上 5 年以下有期徒刑。
施用第二級毒品者，處 3 年以下有期徒刑。


司法院資訊處製作；財團法人民間司法改革基金會備份。
